

PERFIL PERSONAL

Soy Tester Qa, apasionado con la calidad del software y el User y Costumer Experience. Con años de experiencia en el testeo manual, Rest Api, conocimientos de Scrum y Metodologías Agile. En constante capacitación en nuevas herramientas de Automation.

Mi objetivo es formar parte de un equipo en el que me permita desarrollar mis habilidades como Tester, trabajando de la mano con un equipo de desarrollo.

PROFESSIONAL SKILLS

- Metodologías ágiles (scrum)
- Comprensión y manejo del ciclo de vida de desarrollo de software y testing
- Experiencia en Jira con xray
- Creación de casos de prueba y reportes de incidencias
- · Diseñar plan de testing
- Desarrollo de casos de prueba en base a requerimientos funcionales
- Generar los lotes de prueba.
- Ejecución de casos de prueba.
- Documentación de resultados.
- Generación de reportes de defectos.
- Seguimiento de la resolución de los defectos hasta su atención satisfactoria.

CONTACTO

Celular

11-6793-8304

Email

damianmartinezrx@gmail.com

LinkedIn

www.linkedin.com/in/damianmartinezrx/

DAMIAN MARTINEZ

SOFTWARE TESTER QA
ESTUDIANTE DE PROGRAMACION

EXPERIENCIA LABORAL

QA MANUAL

Milko testing division | Nov 2020 - presente

- Crear casos de prueba
- Pruebas de ejecucion
- Reporte y seguimientos de bugs
- Testing funcional

QA MANUAL

Upexwork | Nov 2022 - presente

- Crear casos de prueba
- pruebas de ejecucion
- reportes y seguimientos de bugs

QA MANUAL

Freelance - Martin Santiago | Jun 2019 - Dic 2020

- Crear casos de prueba
- Pruebas de ejecucion
- Reporte y seguimientos de bugs

FORMACION ACADEMICA

UTN - Haedo

Tecnicatura Universitaria en Programación (Cursando 1 año)

Educacion IT

Software Tester Qa Tecnicatura Universitaria en Programación

Udemy

Bases de datos (SQL) API

Cruz roja Argentina

Tecnico en diagnostico por imagenes

REFERENCIAS

SERGIO SLONECKI

BUSINESS ADMINISTRATOR, MILKO TESTING DIVISION TELÉFONO: 11-2679-3124

MARTIN LEONEL SANTIAGO

QA ANALYST, FREELANCE TELÉFONO: 11-5655-9537